臺灣新北地方法院板橋簡易庭民事判決
                          110年度板簡字第1918號

原　　　告　明台產物保險股份有限公司

法定代理人　長■W耕一
訴訟代理人　方國瑋　
　　　　　　吳春龍　
被　　　告　劉卉榛　
上列當事人間請求侵權行為損害賠償事件，於民國110年11月3日
言詞辯論終結，本院判決如下：
　主　文
被告應給付原告新臺幣陸萬玖仟捌佰肆拾伍元，及自民國一百一
十年六月十七日起至清償日止，按週年利率百分之五計算之利
息。
原告其餘之訴駁回。
訴訟費用由被告負擔十分之四，餘由原告負擔。
本判決原告勝訴部分得假執行。
　事實及理由
一、按債務人對於支付命令於法定期間合法提出異議者，支付命
    令於異議範圍內失其效力，以債權人支付命令之聲請，視為
    起訴或聲請調解，民事訴訟法第519條第1項定有明文。查原
    告前依督促程序聲請核發支付命令，經本院核發110年度司
    促字第16852號支付命令後，被告於法定期間聲明異議，前
    開支付命令已失其效力，即應視為債權人即原告已對債務人
    即被告提起訴訟，合先敘明。
二、原告主張：被告於民國108年9月10日15時05分許，駕駛車牌
    號碼000-0000號自用曳引車，行經臺北市○○區○○○道0
    段000號燈桿前處時，因未注意車前狀況、未保持前後車行
    車安全距離之過失，致從後方追撞由原告所承保之訴外人即
    被保險人吳佩芬所有、由訴外人許庭豪駕駛之車牌號碼000-
    0000號自用小客車（下稱系爭車輛），造成系爭車輛毀損（
    下稱系爭事故），並經臺北市政府警察局內湖分局交通分隊
    處理在案。嗣原告已就車輛毀壞部分依保險契約賠付修理費
    用共新臺幣（下同）190,607元（零件費用134,185元、板金
    拆裝工資12,957元、烤漆工資43,465元），而此損害係肇因
    於被告之過失不法侵權行為所致，被告依法應負賠償責任，
    爰依侵權行為法律關係與保險法第53條規定提起本件訴訟等
    語，並聲明：被告應給付原告190,607元，及自支付命令聲請
    狀繕本送達翌日起至清償日止，按週年利率5%計算之利息。
三、被告則以：系爭事故發生後，被告願負起賠償責任並曾主動
    聯繫原告，惟原告僅表示請其等待通知，嗣卻逕以支付命令
    請求過高且不合理之修理費用等語，資為抗辯，並聲明：原
    告之訴駁回。
四、原告主張被告於上開時地過失追撞系爭車輛而造成毀損之事
    實，業據原告提出行車執照、駕駛執照、道路交通事故當事
    人登記聯單、道路交通事故現場圖、道路交通事故照片黏貼
    紀錄表、保險估價單、發票、汽車險賠款同意書等件影本為
    證，並經本院職權向臺北市政府警察局內湖分局調閱系爭事
    故調查卷宗查明無訛，附卷可稽，被告復未就系爭事故之肇
    事責任為爭執，是此部分事實，自堪信為真實。至被告雖辯
    稱修理費用過高等語，惟參道路交通事故現場圖與道路交通
    事故照片黏貼紀錄表，可知被告係由後方追撞系爭車輛，系
    爭車輛受損部位應為後側，經核與保險估價單上品名欄所載
    之後保桿、後箱蓋等更換零件位置相符，足認系爭車輛修理
    費用所涵蓋之修復範圍均與系爭事故具相當因果關係而屬必
    要費用，被告抗辯費用過高，要無可採。
五、按因故意或過失，不法侵害他人之權利者，負損害賠償責任
    ；汽車、機車或其他非依軌道行駛之動力車輛，在使用中加
    損害於他人者，駕駛人應賠償因此所生之損害；被保險人因
    保險人應負保險責任之損失發生，而對於第三人有損失賠償
    請求權者，保險人得於給付賠償金額後，代位行使被保險人
    對於第三人之請求權，民法第184條第1項前段、第191條之2
    本文、保險法第53條本文定有明文。次按不法毀損他人之物
    者，被害人得請求賠償其物因毀損所減少之價額，民法第19
    6條亦有明文；又依民法第196條請求賠償物被毀損所減少之
    價額，固得以修復費用為估定之標準，但以必要者為限（如
    修理材料以新品換舊品，應予折舊）。經查，依保險估價單
    上所載之維修項目，核與該車所受損部位相符，已如前述，
    堪認上開修復項目所需之零件及工資等190,607元（零件費
    用134,185元、板金拆裝工資12,957元、烤漆工資43,465元
    ），均屬必要修復費用無誤。又依「營利事業所得稅結算申
    報查核準則」第95條第8項規定，固定資產提列折舊採用定
    率遞減法者，以1年為計算單位，其使用期間未滿1年者，按
    實際使用月數相當於全年之比例計算之，不滿1月者，以1月
    計，而系爭車輛為103年9月出廠（推定為15日），有行車執
    照影本附卷可稽，至108年9月10日車輛受損時，已使用4年1
    1月25日，故本件應為5年計，惟零件費用134,185元，係以
    新品換舊品，揆諸前述，應予折舊。本院依行政院公布之固
    定資產耐用年數表及固定資產折舊率表，即自用小客車耐用
    年數5年，每年折舊369/1,000，是以上開零件扣除折舊後，
    原告得請求之修車零件費為13,423元（計算式如附表所示：
    元以下四捨五入）。此外，原告另支出板金拆裝工資及烤漆
    工資共56,422元，無折舊問題，是原告得向被告請求之費用
    ，共計為69,845元（計算式：13,423元+56,422元=69,845元
    ），逾此部分之請求，於法無據，不能准許。
六、從而，原告依侵權行為法律關係與保險法第53條規定，請求
    被告給付69,845元，及自起訴狀繕本送達翌日即自110年6月
    17日起至清償日止，按週年利率5%計算之利息，為有理由，
    應予准許。逾此部分之請求，為無理由，應予駁回。
七、本件事證已臻明確，兩造其餘攻擊防禦方法核與判決結果不
    生影響，爰不一一論述，附此敘明。
八、本判決原告勝訴部分，係適用簡易程序所為被告敗訴之判決
    ，爰依職權宣告假執行。
九、結論：原告之訴為一部有理由，一部無理由，依民事訴訟法
    第436條第2項、第79條、第389條第1項第3款，判決如主文
    。
中　　華　　民　　國　 110　　年　　11　　月　　24　　日
                  臺灣新北地方法院板橋簡易庭
                      法　官　呂安樂
以上為正本係照原本作成。
如不服本判決，應於送達後20日內，向本院提出上訴狀並表明上
訴理由，如於本判決宣示後送達前提起上訴者，應於判決送達後
20日內補提上訴理由書（須附繕本）。
中　　華　　民　　國　 110　　年　　11　　月　　24　　日
　　　　　　　　　　　書記官　陳佩瑩
附表：
折舊時間 金額
第1年折舊值 134,185×0.369=49,514
第1年折舊後價值 134,185-49,514=84,671 
第2年折舊值 84,671 ×0.369=31,244
第2年折舊後價值 84,671-31,244=53,427 
第3年折舊值 53,427 ×0.369=19,715
第3年折舊後價值 53,427-19,715=33,712 
第4年折舊值 33,712×0.369=12,440
第4年折舊後價值 33,712-12,440=21,272
第5年折舊值 21,272×0.369=7,849
第5年折舊後價值 21,272-7,849=13,423